ALEXANDER BERMÚDEZ M.

PERFIL

Más de 9 años de experiencia y formación en datos, analítica, estadística y machine learning. Soy un apasionado por los datos y la inteligencia artificial. He trabajado en proyectos con múltiples equipos y departamentos para áreas de marketing, compras, inventarios, y financiero y crédito.

Me defino como un autodidacta nato y curioso por los datos y tecnología.

"Business intelligence te da la información que necesitas para hacer preguntas, data science te da las respuestas."

INFORMACIÓN DE CONTACTO

TELÉFONO: 506+ 64068201

LINKEDIN:

www.linkedin.com/in/data506

CORREO:

data506@hotmail.com

TECNOLOGÍAS

Power Bi / Tableau / Alteryx Python / Salesforce / Git / SQL / R / Jira Azure fundamental / AWS

CERTIFICACIONES

DevOps e ingeniería de software
Especialización Deep Learning
Especialización de IA Generativa
Certificación profesional en
Machine Learning
Modelos de simulación.
Azure Fundamentals
Data Scientist with Python
Programador python
Marketing analytics
Ciencias sociales computacionales
DevOps, Cloud, Agile

IDIOMAS

Viajes

Español - Nativo Inglés - B2

ACTIVIDADES E INTERESES

Matemáticas aplicadas Física Ajedrez Futbol

Analista | Científico de datos | Machine Learning | Python | SQL | Certificado por IBM, Microsoft, DataCamp

EXPERIENCIA LABORAL

Instacredit / Científico de datos abril de 2024 - actualidad

- Desarrollo de modelos de machine learning para proyectos como: Predicción de clientes en próximo pago, próxima cancelación / Balanceador de otorgamiento basado en riesgo y KPI financieros / Modelo para gestión de cobranza basado en probabilidad de contactación. / Agente inteligente basado en aprendizaje por refuerzo para gestión de cobranza.
- Documentación de las soluciones de código y reportes desarrolladas.
- Uso de metodologías SCRUM, trabajo en equipo con otros científico e ingenieros MLOps.
- Uso de plataforma AWS

UNIVERSAE / Profesor

Noviembre 2024 - actualidad

Profesor en cursos de: Aprendizaje automático II, Modelos estadísticos, Proyecto de datos 2 y Optimización

RH BUSINESS SCHOOL / Instructor

julio de 2023 - mayo 2024

Instructor de certificación profesional en inteligencia artificial CertiProf

Grupo Unicomer / Científico de datos

abril de 2022 - abril 2024

- Desarrollo de modelos de machine learning para segmentación de cartera, predicción de compra, recomendación de productos, demanda de compra, escenarios financieros, test A/B para campañas marketing.
- Levantamiento requerimiento (Jira Jira Confluence)
- Consulta de datos (PL/SQL SQL Server)
- Análisis exploratorio (Power BI)
- Preprocesamiento de datos, ingeniería de características, modelado, evaluación y puesta en producción. (Python)
- Procesos ETL para carga de tablas, dashboards o envió de reportes.
- Documentación de las soluciones de código y reportes desarrolladas.
- Acompañamiento en temas de gobierno de datos y guía al equipo de trabajo bajo modelo SCRUM Logros: Forecast compañía nivel sku 75% precisión y un 85% a nivel de categoría.
- 125 Clusters de cartera automatizados con identificación de 10 clusters de alto retorno. Rendimiento +95% de las ejecuciones ETL con gestión de alertas vía correo en caso de errores.

Walmart y Grupo Unicomer / Analista de datos Mayo 2017 - marzo de 2022 (5 meses)

Funciones:

- Creación de reportes mediante Tableau.
- Crear flujos ETL con múltiples fuentes de información para la migración de flujos de datos
- Diseñados en Alteryx hacia otras tecnologías como Python.
- Crear reportes para múltiples departamentos (Mercadeo, compras, crédito, inventarios).
- Crear flujos ETL desde OneDrive, SharePoint, bases SQL/Server y Oracle.
- Documentación de las soluciones.
- Gestión a fallas o errores en los flujos de datos.
- Toma de requerimientos para desarrollo de cubos de información.
- Creación de reportes de cartera, ventas, monitoreo de campañas de marketing.
- Elaboración de presentaciones gerenciales.

FORMACIÓN ACADÉMICA

Bachiller en Matemática Computacional (Cursando)

UNIR – Universidad Internacional de la Rioja (España)

Maestría en Inteligencia Artificial

UNIR – Universidad Internacional de la Rioja (España)

Diplomado Informática

UNED - Universidad Estatal a Distancia (Costa Rica)

Bachillerato Sociología

UCR - Universidad de Costa Rica (Costa Rica)